臺灣嘉義地方法院交通法庭刑事判決　　　　　　　　　　九十年度交易字第八七號
　　公　訴　人　臺灣嘉義地方法院檢察署檢察官
　　被　　　告　乙○○
　　被　　　告　甲○○
　　被　　　告　丁○○
右列被告因公共危險等案件，經檢察官提起公訴（九十年度偵字第七六三號），本院
判決如左：
    主  文
乙○○服用酒類，不能安全駕駛動力交通工具而駕駛，處拘役伍拾日，如易科罰金以
參佰元折算壹日；又因過失傷害人，處拘役貳拾日，如易科罰金以參佰元折算壹日；
應執行拘役柒拾日，如易科罰金以參佰元折算壹日。
甲○○服用酒類，不能安全駕駛動力交通工具而駕駛，處拘役肆拾伍日，如易科罰金
以參佰元折算壹日。
丁○○因過失傷害人，處拘役伍拾日，如易科罰金以參佰元折算壹日。
    事  實
一、丁○○於民國九十年一月二十七日十八時十五分許，駕駛車號ＶＳ─四九四六號
    自小客車，附載乘客丙○○（七十四年一月三日生）、戊○○（七十七年五月廿
    三日生），沿阿里山公路由東往西方向行駛，途經嘉義縣中埔鄉○○村○○路○
    段輝達加油站前，應注意保持在當地速限四十公里以下時速行駛，而依當時狀況
    ，並無不能注意之情事，竟以高達七十公里之時速貿然前行，適有甲○○於當日
    十七許，在其嘉義縣中埔鄉○○村○鄰○○路○段十一號住處喝酒，於當日十八
    時許，不能安全駕駛動力交通工具，而仍騎乘車號ＬＺＫ─０六七號重型機車，
    自其上開住處外出購物，亦應注意轉彎時應注意讓直行車先行，而依當時情形，
    並無不能注意之情事，竟疏未注意貿然左轉至前揭輝達加油站欲加油，丁○○之
    汽車遂與甲○○之機車發生碰撞，致甲○○受有胸部鈍挫傷、併左側血胸、多處
    擦傷之傷害。丁○○見發生車禍隨即下車，在汽車後方擺設好警示標誌後，適有
    乙○○於當日十五時許，在其嘉義縣番路鄉下坑村北勢十七號住家喝酒，不能安
    全駕駛動力交通工具，而仍於酒後駕駛車牌號碼ＯＸ─四九九六號自小客車外出
    ，行經前開丁○○、甲○○肇事地點，，應注意保持在當地速限四十公里以下時
    速行駛，並注意在劃有分向限制線之路段，不得駛入來車之車道內，而依當時狀
    況，並無不能注意之情事，貿然以六、七十公里時速高速行駛而至，並跨越分向
    限制線駛至對向車道撞及丁○○已先肇事之自小客車，致使該車內乘客丙○○受
    有前額淺部傷口一處四×０‧三×０‧三公分、戊○○受有右側頭皮淺部傷口一
    處一‧五×０‧五×０‧五公分之傷害。經警到場處理測得乙○○呼吸中酒精濃
    度高達０‧七六ＭＧ／Ｌ，甲○○經送醫後亦測得血液中酒精濃度高達一三三Ｍ
    Ｇ／ＤＬ，而獲悉上情。丁○○、乙○○於肇事後，犯罪未經發覺前，主動向警
    方告知其為肇事者而自首，並接受裁判。
二、案經被害人甲○○、戊○○與丙○○之父丁○○訴由嘉義縣警察局中埔分局報請
    臺灣嘉義地方法院檢察署檢察官偵查起訴。
    理  由
一、訊據被告丁○○、甲○○、乙○○對於右揭犯罪事實坦承不諱，並有驗傷診斷書
    三紙、呼吸中酒精濃度測試表、生化緊急檢查單影本、測試觀察紀錄表、道路交
    通事故調查表各一紙、嘉義縣警察局舉發違反交通管理事件通知單影本二張足憑
    。
二、按汽車駕駛人駕駛車輛應注意行車速度應依標誌之規定；又轉彎車應讓直行車先
    行；又汽車在雙向二車道行駛時，在劃有分向限制線之路段、不得駛入來車之車
    道內；又飲酒後其吐氣所含酒精成分超過每公升○．二五毫克以上不得駕車；道
    路交通安全規則第九十三條第一款、第一百零二條第一項第二款、第九十七條第
    二款、第一百十四條第二款分別定有明文。被告三人駕駛車輛自應注意上開道路
    交通安全相關規定，且依當時雖為晚上，然肇事路段有照明，路面乾燥無缺陷，
    無障礙物且視距良好，並無不能注意之情事，且肇事路段速限為時速四十公里，
    有道路交通事故調查表在卷可按，被告丁○○、乙○○竟疏未注意，被告丁○○
    貿然以時速七十公里行駛肇事路段，被告乙○○飲酒後其吐氣所含酒精成分超過
    每公升○．二五毫克以上之情形下駕車，並貿然以時速六、七十公里行駛肇事路
    段，致甲○○、丙○○、戊○○受傷，足見被告丁○○、乙○○二人顯有過失，
    而本件經送臺灣省嘉雲區車輛行車事故鑑定委員會鑑定結果及送臺灣省車輛行車
    事故覆議鑑定委員會覆議結果亦同此認定，有臺灣省嘉雲區行車事故鑑定委員會
    九十年九月二十五日嘉鑑字第九００九五０號函附之鑑定意見書及臺灣車輛行車
    事故覆議鑑定委員會九十一年一月二十三日府覆議字第九０二七六六號函附卷足
    憑，至被告甲○○駕駛機車時，應注意飲酒後其吐氣所含酒精成分超過每公升○
    ．二五毫克以上不得駕車，又轉彎車應讓直行車先行，而依當時亦無不能注意之
    情事，竟疏未注意而與丁○○之汽車發生碰撞，於車禍之發生與有過失，然此無
    解被告丁○○過失責任之成立。又被告丁○○、乙○○二人過失行為與各該被害
    人之受傷間，具有相當因果關係。本件事證明確，被告三人犯行堪以認定。
三、核被告丁○○所為係犯刑法第二百八十四條第一項前段之過失傷害罪；被告甲○○所為係犯刑法第一百八十五條之三之服用酒類不能安全駕駛動力交通工具而駕
    駛罪；被告乙○○所為係犯刑法第一百八十五條之三之服用酒類不能安全駕駛動
    力交通工具而駕駛罪及同法第二百八十四條第一項前段之過失傷害罪。被告乙○○以一過失傷害行為，造成丙○○、戊○○二人受傷，為想像競合犯，應從一重
    處斷。又其所犯上開二罪，犯意各別，行為互殊，應分論併罰。再其酒醉駕車，
    因而致被害人受傷，過失傷害部分依法應負刑事責任，應依道路交通管理處罰條
    例第八十六條第一項之規定加重其刑。被告丁○○、乙○○二人於肇事後犯罪未
    經發覺前，主動向警方自承其係肇事者而自首等情，業據證人即承辦警員閻建忠
    於本院調查時證述屬實，被告嗣並接受裁判，已合於刑法第六十二條前段自首之
    規定，爰依該規定被告丁○○、乙○○二人過失傷害部分，減輕其等之刑，被告
    乙○○並先加重而減輕之。爰審酌被告三人品性、生活狀況、智識程度，其等過
    失之程度，被害人之傷情，被告丁○○、乙○○未與被害人達成和解及其等犯罪
    後態度等一切情狀，分別量處如主文所示之刑，及拘役易科罰金之折算標準，被
    告乙○○部分併定其應執行之刑及拘役易科罰金之折算標準，以示懲儆。
據上論斷，應依刑事訴訟法第二百九十九條第一項前段，道路交通管理處罰條例第八
十六條第一項，刑法第一百八十五條之三、第二百八十四條第一項前段、第五十五條
、第五十一條第六款、罰金罰鍰提高標準條例第一條前段、第二條，判決如主文。
本案經檢察官陳昭廷、游悅辰到庭執行職務
中    華    民    國      九十一    年      三  月        十二      日
                                  臺灣嘉義地方法院交通法庭
                                        法  官  劉  瓊  雯
右正本證明與原本無異。
如不服本判決，應於判決送達後十日內向本院提出上訴狀( 應附繕本 )。
中    華    民    國      九十一    年      三      月        十二      日
                                        書記官  陳  冠  學
附錄法條：
道路交通管理處罰條例第八十六條第一項：
汽車駕駛人，無駕駛執照駕車、酒醉駕車、吸食毒品或迷幻藥駕車、行駛人行道或行
經行人穿越道不依規定讓行人優先通行，因而致人受傷或死亡，依法應負刑事責任者
，加重其刑至二分之一。
刑法第一百八十五條之三
服用毒品、麻醉藥品、酒類或其他相類之物，不能安全駕駛動力交通工具而駕駛者，
處一年以下有期徒刑、拘役或三萬元以下罰金。
刑法第二百八十四條第一項
因過失傷害人者，處六月以下有期徒刑、拘役或五百元以下罰金，致重傷者，處一年
以下有期徒刑、拘役或五百元以下罰金。
